【裁判字號】    98,上易,2785
【裁判日期】    981201
【裁判案由】    竊盜
【裁判全文】
臺灣高等法院刑事判決                98年度上易字第2785號
上  訴  人
即  被  告  丙○○
上列上訴人因竊盜案件，不服臺灣桃園地方法院98年度易緝字第
32號，中華民國98年10月7日第一審判決（起訴案號：臺灣桃園
地方法院檢察署95年度偵字第5645號），提起上訴，本院判決如
下：
    主  文
上訴駁回。
    事實及理由
一、本案經本院審理結果，認第一審判決以上訴人即被告丙○○
    係犯刑法第320條第1項之竊盜罪，且被告為累犯，並審酌被
    告素行欠佳，不思循正當途徑賺取財富，竟以上開方式竊取
    他人物品，影響被害人之權利，危害社會安寧秩序，所為實
    屬非是，且犯後猶矢口否認犯行等一切情狀，判處被告「丙○○竊盜，累犯，處有期徒刑月，如易科罰金，以銀元
    佰元即新台幣玖佰元折算壹日。」；認事用法及量刑均無不
    當，應予維持，並引用第一審判決書記載之事實、證據及理
    由（如附件原審判決書）。
二、本案事證已明。且查：0000000000號行動電話為被告所租
    用（見偵查卷第27頁和信電信資料表）；0000000000號行
    動電話於94年9月6日18時17分22秒、18時20分48秒確實分別
    與被害人所使用之00-0000000號有通話；於94年9月7日上午
    7時41分20秒、7時51分50秒再與被害人所使用之00-000000
    0號有通話，於94年9月7日上午7時52分56秒另與被害人所使
    用之0000000000號電話有通話，此通聯紀錄可稽（見偵查卷
    第29頁、第30頁）；被害人於94年9月7日即向桃園縣政府
    警察局桃園分局中路派出所向警員吳建葦報案（見偵查卷第
    6頁、第42頁）；警方提供丙○○之刑事檔案照片，經被
    害人指認無訛（見偵查卷第17頁、第54頁），本案事證明確
    。被告丙○○上訴意旨仍執前詞否認犯罪，而指摘原判決不
    當。本院認為無理由，應予駁回。
據上論斷，應依刑事訴訟法第373條、第368條，判決如主文。
本案經檢察官沈明倫到庭執行職務。
中    華    民    國    98    年    12    月    1     日
                  刑事第一庭審判長法  官  葉騰瑞
                                  法  官  莊明彰
                                  法  官  王炳梁
以上正本證明與原本無異。
不得上訴。
                                  書記官  陳佳伶
中    華    民    國    98    年    12    月    1     日
附錄本案論罪科刑法條全文：
中華民國刑法第320條：
意圖為自己或第三人不法之所有，而竊取他人之動產者，為竊盜
罪，處5年以下有期徒刑、拘役或5百元以下罰金。
意圖為自己或第三人不法之利益，而竊佔他人之不動產者，依前
項之規定處斷。
前二項之未遂犯罰之。
附件：
臺灣桃園地方法院刑事判決              98年度易緝字第32號
公  訴  人  臺灣桃園地方法院檢察署檢察官
被      告  丙○○  男  39歲（民國○○年○○月○日生）
                    身分證統一編號：Ｚ000000000號
                    住桃園縣大溪鎮○○里○○鄰○○路1466號
                    （現另案於臺灣桃園監獄執行中）
上列被告因竊盜案件，經檢察官提起公訴（95年度偵字第5645號）
，本院判決如下：
    主  文
丙○○竊盜，累犯，處有期徒刑月，如易科罰金，以銀元佰
元即新台幣玖佰元折算壹日。
    犯罪事實
一、丙○○前於民國89年間，因竊盜案件，經本院判處有期徒刑
    6 月，並於90年1 月17日易科罰金執行完畢。詎仍不知悔改
    ，竟意圖為自己不法之所有，於94年9 月6 日某時，以0000
    000000號行動電話，撥打乙○○所使用之00-0000000 號 及
    0000000000號電話（起訴書誤載為00-0000000號），並自稱
    為藍先生，向乙○○謊稱有工程需要師傅，雙方遂約定於翌
    日即9 月7 日上午7 時30分許，在桃園縣桃園市○○路503
    號前會合，乙○○便邀甲○○（原名李聰義）一同攜帶電動
    鑽3 組、鑽頭5 支、延長線2 條等施工工具前往，並搭乘丙○○所駕駛某不詳車號之白色自用小客車，至臺北縣鶯歌鎮
    ○○路○ 段29巷1 號之第一花園大廈，抵達後丙○○隨即向
    乙○○、甲○○佯稱未帶鑰匙，需返家拿取，並請乙○○、
    甲○○先行下車後，旋即駕車離去，以此方式竊取乙○○、
    甲○○上開電動鑽3 組、鑽頭5 支、延長線2 條等（價值約
    新台幣4 萬元）尚置放於車內之工具。嗣乙○○、甲○○久
    候丙○○均未見其返回，發覺有異，經向該大廈管理員查詢
    後，得知並無住戶施工，始查悉上情。
二、案經乙○○、甲○○訴由桃園縣政府警察局桃園分局報告臺
    灣桃園地方法院檢察署檢察官偵查起訴。
    理  由
壹、程序部分
一、本案被告丙○○所犯之罪係屬刑事訴訟法第376條第2款之刑
    法第320條第1項竊盜罪，爰依刑事訴訟法第284條之1規定獨
    任進行審判程序，先予敘明。
二、證據能力部分：
  (一)按被告以外之人於偵查中向檢察官所為之陳述，除顯有不可
    信之情況外，得為證據，刑事訴訟法第159 條之1 第2 項定
    有明文。當事人若主張其顯有不可信之情形者，本乎當事人
    主導證據調查原則，自應負舉證責任，否則，被告以外之人
    向檢察官所為之陳述，毋庸另為證明，即得作為認定被告犯
    罪之證據（最高法院96年度台上字第5684號判決要旨參照）
    。經查，證人甲○○於偵查中所為之證述，雖經被告於本院
    準備程序時表示不同意引為證據使用，固係被告以外之人於
    審判外之陳述，惟被告並未具體指明上開證述有何「顯有不
    可信之情況」存在，本院亦查無前開證詞有此情形，故證人
    甲○○於偵查中所為之證述，應認有證據能力。
  (二)復按被告以外之人於審判中有滯留國外或所在不明而無法傳
    喚或傳喚不到情形，其於檢察事務官、司法警察官或司法警
    察調查中所為之陳述，經證明具有可信之特別情況，且為證
    明犯罪事實之存否所必要者，得為證據，刑事訴訟法第159
    條之3 第3 款定有明文。又所謂「具有可信之特別情況」，
    係屬「信用性」之證據能力要件，而非「憑信性」之證據證
    明力，法院自應就其陳述當時之原因、過程、內容、功能等
    外在環境加以觀察，以判斷其陳述是否出於「真意」、有無
    違法取供等，其信用性已獲得確定保障之特別情況，加以論
    斷說明其憑據，最高法院97年度台上字第2799號判決意旨可
    資參照。查證人乙○○、甲○○於警詢中之證述，雖被告於
    本院準備程序時均表示不同意引為證據使用，然證人乙○○
    、甲○○於本院審判中前經傳喚未到，且經本院依法拘提，
    均因不知去向或住居地查無此人而無法拘獲等情，有桃園縣
    政府警察局蘆竹分局函覆之報告書及本院拘票附卷可稽，足
    認證人乙○○、甲○○確有於審判中所在不明而無法傳喚之
    情形，且證人乙○○、甲○○前於警詢時所為有關被告竊盜
    事實之陳述，訊問之原因、過程、內容、功能等外在環境，
    俱查無何違法取供情事，是堪信所述為證人乙○○、甲○○
    之真意，已足確保具有外部信用性之特別情況，且屬檢察官
    為證明犯罪事實存否所必要之證據，故堪認證人乙○○、甲○○前開審判外之陳述有證據能力。
貳、實體部分：
一、訊據被告丙○○固不否認0000000000號電話為其所有，惟矢
    口否認有何竊盜之犯行，辯稱：電話是我的沒有錯，但是我
    已經很久沒有用，我沒有打電話給乙○○，也沒有拿他們的
    東西，我也不認識他們二個云云。經查：
  (一)上開事實，業據證人乙○○於警詢及證人甲○○於警詢、偵
    查中均證述：警方提供丙○○之刑事檔案照片，經我們指認
    是當初騙我們工具之人沒錯，我們於94年9 月6 日接獲一位
    自稱姓藍的先生打電話告知其家中欲施工裝潢，他是以0000
    000000號行動電話撥打我們公司00-0000000號及0000000000
    號電話與我們聯繫，相約於94年9 月7 日早上7 時30分在桃
    園市○○路503 號前，待我們到達後，他要求我們將工具搬
    上他開來的白色自小客車，並載我們及工具到達台北縣鶯歌
    鎮○○路第一華廈前，騙我們說家中鑰匙忘記拿，要我們先
    下車等候，便將車連同該工具駛離，我們等了約一個鐘頭不
    見他返回，就問該大廈警衛，才知被騙，損失電鑽3 組、鑽
    頭5 支及延長線2 條，共價值約4 萬元左右等語明確。加以
    觀卷附之通聯調閱查詢單，上開0000000000 號 行動電話於
    上開時間使用人確係被告，並有與證人乙○○、甲○○所陳
    前揭電話通聯之紀錄無訛，是堪信證人2 人證述之情詞應係
    真實。
  (二)被告丙○○雖執前詞為辯，然本件證人甲○○係於案發當日
    事發後隨即報警處理，其當時對於被告之印象應係相當清晰
    ，記憶應相當深刻，尚不致有誤認之情形。是被告所辯，顯
    係事後卸責之詞，不足採信。本案事證明確，被告犯行洵堪
    認定，應依法論科
二、查被告行為後，刑法部分修正條文於95年7 月1 日生效，參
    酌最高法院95年5 月23日第8 次刑事庭會議決議意旨，修正
    後刑法第2 條第1 項規定，係規範行為後法律變更所生新舊
    法比較適用之準據法，於刑法修正施行後，應適用修正後刑
    法第2 條第1 項規定，為「從舊從輕」之比較，又關於刑法
    修正後之新舊法比較，應就罪刑有關之一切情形，綜其全部
    罪刑之結果而為比較（參照上開最高法院決議），茲就本案
    新、舊法比較適用如下：
  １刑法第33條第5 款有關於罰金刑之規定，修正前係規定：「
    罰金：一元（銀元）以上。」，依現行法規所定貨幣單位折
    算新台幣條例規定，以銀元1 元折算新臺幣3 元。修正後則
    係規定：「罰金：新台幣一千元以上，以百元計算之。」，
    刑法第33條第5 款所定罰金貨幣單位經修正為新臺幣後，其
    最低量刑標準業已提高，比較後，以修正前之規定有利於被
    告。
  ２修正前刑法第41條第1 項前段係規定：「犯最重本刑為五年
    以下有期徒刑以下之刑之罪，而受六個月以下有期徒刑或拘
    役之宣告，因身體、教育、職業、家庭之關係或其他正當事
    由，執行顯有困難者，得以一元以上三元以下折算一日，易
    科罰金。」，又被告行為時之易科罰金折算標準，廢止前罰
    金罰鍰提高標準條例第2 條係規定就其原定數額提高為100
    倍折算1 日，則本件被告行為時之易科罰金折算標準，應以
    銀元30 0元折算1 日，經折算為新臺幣後，應以新臺幣900
    元折算為1 日；惟修正後則規定：「犯最重本刑為五年以下
    有期徒刑以下之刑之罪，而受六個月以下有期徒刑或拘役之
    宣告者，得以新臺幣一千元、二千元或三千元折算一日，易
    科罰金。」是修正後之規定並非有利於被告，依刑法第2 條
    第1 項前段，應依被告行為時之規定，諭知如易科罰金之折
    算標準。
  ３被告行為後，刑法第47條關於累犯之規定亦有修正，依最高
    法院95年度第八次及第二十一次刑事庭會議決議意旨，如受
    有期徒刑之執行完畢，於五年內故意再犯有期徒刑以上之罪
    ，無論依修正前刑法第47條或修正後第47條第1 項之規定，
    均構成累犯，即無有利或不利之情形，於刑法修正施行後法
    院為裁判時，無庸為新、舊法之比較。惟個案如有其他應依
    刑法第二條第一項之規定為新、舊法之比較情形時，依綜其
    全部罪刑之結果而為比較後，整體適用法律（最高法院97年
    度第一次刑事庭會議決議參照），是本件關於累犯之規定，
    應依綜合比較之結果，整體適用法律。
  ４上開刑法修正後，其所適用之法條對被告而言互有利與不利
    之情形，經綜合前述各項罪刑法律變更，整體為「從舊從輕
    」之比較結果，應一體適用被告行為時即舊刑法之規定，較
    有利於被告。
三、核被告所為，係犯刑法第320 條第1 項之竊盜罪。又被告前
    於89年間，因竊盜案件，經本院判處有期徒刑6 月，並於90
    年1 月17日易科罰金執行完畢，此有臺灣高等法院被告前案
    紀錄表附卷可按，其受有期徒刑執行完畢後，5 年內再犯有
    期徒刑以上之本罪，為累犯，應依刑法第47條加重其刑。爰
    審酌被告素行欠佳，不思循正當途徑賺取財富，竟以上開方
    式竊取他人物品，影響被害人之權利，危害社會安寧秩序，
    所為實屬非是，且犯後猶矢口否認犯行等一切情狀，量處如
    主文所示之刑，並諭知易科罰金之折算標準，以示懲儆。
四、按中華民國96年罪犯減刑條例業於96年7 月4 日修正公布，
    並於同年月16日施行，查本件被告犯罪時間雖在96年4 月24
    日以前，且非中華民國96年罪犯減刑條例第3 條第1 項所定
    不予減刑之罪，然依同條例第5 條規定：「本條例施行前，
    經通緝而未於中華民國96年12月31日以前自動歸案接受偵查
    、審判或執行者，不得依本條例減刑。」，本案被告係於95
    年12月19日經本院以95年桃院木刑維緝字第976 號通緝書通
    緝，復於98年4 月22日始經緝獲到案，顯屬未於96年12月31
    日前自動歸案者，自不得依該條例減刑，附此敘明。
據上論斷，應依刑事訴訟法第284 條之1 、第299 條第1 項前段
，刑法第2 條第1 項前段、第320 條第1 項，修正前刑法第41條
第1 項前段、第47條，刑法施行法第1 條之1 第1 項、第2 項前
段，修正刪除前罰金罰鍰提高標準條例第2 條，判決如主文。
本案經檢察官蔡正傑到庭執行職務
中    華    民    國    98    年    10    月     7    日
                  刑事第七庭    法  官      蔡 世 芳
如不服本判決應於收受判決後10日內向本院提出上訴書狀，並應
敘述具體理由。其未敘述上訴理由者，應於上訴期間屆滿後20日
內向本院補提理由書 (均須按他造當事人之人數附繕本)「 切勿
逕送上級法院」。
以上正本證明與原本無異。
                                 書記官     吳 玉 蘭
中    華    民    國    98    年    10    月    8     日


司法院資訊處製作；財團法人民間司法改革基金會備份。
